臺灣高雄地方法院刑事判決　　　　　　　100年度易字第609號
公　訴　人　臺灣高雄地方法院檢察署檢察官
被　　　告　陳保家
上列被告因贓物案件，經檢察官提起公訴（100 年度偵字第4225
號），本院判決如下：
    主  文
陳保家犯收受贓物罪，處有期徒刑陸月，如易科罰金，以新臺幣
壹仟元折算壹日。
    事  實
一、陳保家明知附表所示之機車車殼，均係吳坤德、蔡朝棋、黃
    忠信、蔡隆熙等人所組竊車集團於附表所示時間、地點共同
    偷竊機車後所得之來源不正之物（吳坤德、蔡朝棋、黃忠信
    、蔡隆熙等4 人共同竊盜部分，業經判刑確定），竟基於收
    受贓物之犯意，於上開機車遭竊後之2 、3 日內某時，在位
    於高雄市小港區○○○路204 號之住處內，收受吳坤德所拆
    解之上開機車車殼，並以每件新臺幣（下同）1,700 元之代
    價，依吳坤德之指示，為該等已清除機車紋身碼（即車身烙
    有引擎號碼）或需換顏色之車殼重新補土及重新烤漆，完成
    後再由蔡隆熙或吳坤德將車殼取回，另由吳坤德將車殼組裝
    完成，準備將之販售予不知情之購車者。嗣因警方破獲上開
    竊車集團，始循線查獲而悉上情。
二、案經高雄市政府警察局報告臺灣高雄地方法院檢察署檢察官
    偵查起訴。
    理  由
一、按被告以外之人於審判外之陳述，雖不符前4 條（即刑事訴
    訟法第159 條之1 至159 條之4 ）之規定，而經當事人於審
    判程序同意作為證據，法院審酌該言詞陳述或書面陳述作成
    時之情況，認為適當者，亦得為證據。當事人、代理人或辯
    護人於法院調查證據時，知有第159 條第1 項不得為證據之
    情形，而未於言詞辯論終結前聲明異議者，視為有前項之同
    意，刑事訴訟法第159 條之5 定有明文。本案本院用以認定
    被告犯罪事實存否之被告以外之人於審判外之言詞及書面陳
    述，雖為傳聞證據，然檢察官、被告於本院審判時，經告以
    要旨及提示後，或表示同意有證據能力；或表示無意見，未
    聲明異議（詳本院100 年度審易字第783 號卷第56頁倒數第
    2 行，本院100 年度易字第609 號卷第34頁背面第3 行以下
    ），本院審酌上開證據均係依法取得，並無任何違背法律規
    定之情事，認為適當，依上揭刑事訴訟法第159 條之5 第1
    項、第2 項之規定，均有證據能力。
二、訊據被告陳保家坦承於上開時、地，收受上開4 部機車之車
    殼，並以每件1,700 元之代價，依吳坤德所指定之顏色，將
    車殼重新補土及重新烤漆之事實，惟否認有何收受贓物犯行
    ，辯稱：並不知上開4 部機車車殼均係贓物等語，惟查：
（一）如附表所示之4 部機車係吳坤德、蔡朝棋、黃忠信、蔡隆
      熙等於附表所示時間、地點所竊取，吳坤德將該等機車車
      殼上烙印之引擎號碼以烙鐵燒燬或噴漆掩蓋，並拆下該等
      車殼後交予被告，由被告以每件1,700 元之代價，依吳坤
      德指定之顏色，將車殼重新補土及重新烤漆等情，業經證
      人吳坤德於本院審理時證述明確（詳本院易字卷第30頁背
      面第11行以下），核與證人蔡隆熙、黃忠信、蔡朝棋、莊
      宗宜、杜忠欽、張錦禎、張氏蘭於警詢或偵查中所述情節
      大致相符，並有贓物認領保管單、車輛失竊電腦輸入單、
      車輛協尋電腦輸入單、車輛竊盜（車牌失竊）資料個別查
      詢報表、搜索扣押筆錄、扣押物品目錄表、蒐證照片等在
      卷可佐。是上開4 部機車車殼確係遭竊之贓物，而由被告
      予以收受並重新烤漆之事實，堪可認定。
（二）被告雖辯稱：不知上開機車之車殼係贓物等語。然被告於
      偵查中陳稱：其以噴漆為業，為了賺錢，明知贓車也是做
      等語（詳96年度偵字第863 號卷第34頁第15行）；又於本
      院另案審理時自承：因吳坤德他們牽來的車子很新，且先
      把烙印塗掉，故曾懷疑該等機車是贓車等語（詳本院99年
      度易字第621 號卷第140 頁第18至25行），顯見被告理應
      知悉吳坤德等交付其補土、烤漆之機車車殼，是從贓車上
      拆卸之情。雖被告於本院審理又翻異前詞，改稱：之前在
      刑事組被關了2 天，所以後來不太會講話，不知在法院審
      理時曾說過知道車子很新、懷疑是贓車等語置辯（詳本院
      100 年度易字第609 號卷第39頁第19、25、26行）。惟被
      告於上開偵訊及審判時均係依其自由意志陳述，倘若確實
      不知吳坤德所交付之車殼係從贓車上拆卸之物，豈有於當
      時坦承犯行，致使自己無辜卻獲致刑罰甚或身陷囹圄之可
      能，故被告上揭辯詞，顯無足採。再則，證人吳坤德於本
      院審判時又結證稱：作舊車生意已10幾年，這10幾年都是
      找被告幫忙噴漆，而請被告噴漆的顏色，係依據所取得其
      他機車之車籍資料而定，因偷來之機車顏色與買來車籍資
      料之機車顏色通常並不相同，故會要求被告噴與原機車不
      同的顏色，雖然如果原車主要變更顏色，也會要求噴不同
      顏色的漆，但因為這種情形要開發票，且要去監理所驗車
      ，所以不會很多等語（詳本院100 年度易字第609 號卷第
      31頁倒數第2 、3 行，第33頁背面第19行以下），益足徵
      被告從事機車車殼噴漆工作已10餘年，對於機車外殼上烙
      印引擎號碼，係為辨識外殼與機車引擎是否一致，以達成
      減少遭竊之目的，而車主不會任意刮除機車紋身碼，且為
      使機車顏色與車籍資料所載機車顏色相符，一般人亦不會
      任意將機車車殼噴以他種顏色等情，應知之甚詳。換言之
      ，以被告從事機車噴漆業為生已10餘年之經驗而言，顯可
      發現吳坤德所交付之上開車殼上用以防竊之紋身碼均經刻
      意清除，以及吳坤德隨意變更車殼顏色等異常情事，然竟
      對吳坤德所交付來歷不明之機車車殼不加聞問，仍予以收
      受，並加以補土、烤漆，益證被告主觀上對該機車車殼確
      係贓物應有認識，始消極地面對上開異於常情之事實。從
      而，被告知悉吳坤德所交付之機車車殼，係拆解自來路不
      明之贓車，且車殼上之原烙印之引擎號碼業已被刻意清除
      ，仍加以收受該等車殼，並配合吳坤德之要求將上開車殼
      改噴其他顏色之情已明。被告之上揭辯詞，顯係事後推諉
      卸責之詞，委不足採。本件事證明確，被告收受贓物之犯
      行，堪以認定。
三、核被告陳保家所為，係犯刑法第349 條第1 項之收受贓物罪
    。又被告之收受贓物行為，係於密接之95年12月23日、25日
    由吳坤德等人行竊後之數日內，在其之上開住所收受吳坤德
    等人拆解所竊贓車之車殼，犯罪時間及地點均屬密接，犯罪
    手法亦屬相同，且均係侵害相同法益，復無積極證據證明被
    告係出於數犯意而為，且被告各行為之獨立性極為薄弱，在
    刑法評價上，應視為數個舉動之接續進行，為有利被告之認
    定，是就被告所為本件收受贓物犯行，應以一個行為加以評
    價較為合理，屬接續犯。爰審酌被告明知上開車殼係來源不
    正之贓物，仍予收受並予以重新補土烤漆，除助長竊盜風氣
    外，更增加被害人取回失竊財物之困難，行為實屬不該，另
    考量其犯罪所得、動機、手段等一切情狀，量處如主文所示
    之刑，並斟酌被告為國小畢業、家庭經濟狀況小康等情（詳
    警詢筆錄受詢問人欄所載），宣告如主文所示之易科罰金折
    算標準。
據上論斷，應依刑事訴訟法第284 條之1 、第299 條第1 項前段
，刑法第349 條第1 項、第41條第1 項前段，刑法施行法第1 條
之1 ，判決如主文。
本案經檢察官張志杰到庭執行職務。
中    華    民    國   100    年    5     月    27    日
                  刑事第四庭    法  官  葉文博
以上正本證明與原本無異。
如不服本判決應於收受判決後10日內向本院提出上訴書狀，並應
敘述具體理由。其未敘述上訴理由者，應於上訴期間屆滿後20日
內向本院補提理由書(均須按他造當事人之人數附繕本)「切勿逕
送上級法院」。
中    華    民    國   100    年    5     月    27    日
                                書記官  李柏親
附錄本案論罪科刑之法條：
刑法第349條第1項：
收受贓物者，處 3 年以下有期徒刑、拘役或 5 百元以下罰金。
附表
┌──┬────┬───────┬──────┬───────────┐
│編號│車主姓名│改裝後車牌號碼│失竊機車號碼│失竊時間地點          │
├──┼────┼───────┼──────┼───────────┤
│ 1  │尤森戊  │LBO-813       │YF3-109     │95年12月25日17時      │
│    │        │              │            │高雄市○○○路475 號  │
├──┼────┼───────┼──────┼───────────┤
│ 2  │莊宗宜  │YHB-123       │P3W-659     │95年12月25日21時      │
│    │        │              │            │台南市○○區○○路711 │
│    │        │              │            │號停車場              │
├──┼────┼───────┼──────┼───────────┤
│ 3  │杜忠欽  │IVT-218       │L9B-091     │95年12月25日17時      │
│    │        │              │            │台南市○○路○段43號  │
├──┼────┼───────┼──────┼───────────┤
│4   │王 森   │              │YE5-512     │95年12月23日14時      │
│    │        │              │            │高雄市六合二與自強路口│
└──┴────┴───────┴──────┴───────────┘